【裁判字號】    94,訴,266
【裁判日期】    951130
【裁判案由】    毒品危害防制條例
【裁判全文】
臺灣板橋地方法院刑事判決               94年度訴字第266號
公  訴  人  臺灣板橋地方法院檢察署檢察官
被      告  甲○○
                    〔另案在臺灣臺北監獄臺北分監執行〕
上列被告因違反毒品危害防制條例案件，經檢察官提起公訴〔９
３年度偵字第１０１７４號〕。本院判決如下：
    主  文
甲○○連續轉讓第壹級毒品，處有期徒刑壹年捌月，扣案如附表
壹所示物品，沒收銷燬之；又連續轉讓第貳級毒品，處有期徒刑
壹年；應執行有期徒刑貳年陸月，扣案如附表壹所示物品，沒收
銷燬之。
    事  實
甲、甲○○明知海洛因、安非他命為毒品危害防制條例規定之第
    壹、貳級毒品，不得擅自持有、轉讓，竟〔一〕基於轉讓第
    壹級毒品之概括犯意，自民國〔下同〕９３年２月間某日起
    ，至同年６月１９日止，先後在臺北縣板橋市○○街８９號
    ５樓Ａ室，連續多次轉讓第壹級毒品海洛因與楊信忠施用。
    〔二〕基於轉讓第貳級毒品之概括犯意，自９３年２月間某
    日起，至同年６月１９日止，先後在臺北縣板橋市○○街８
    ９號５樓Ａ室，連續多次轉讓第貳級毒品安非他命與丙○○
    施用。嗣於同年６月１９日晚上７時５０分許，在臺北縣板
    橋市○○街８７號前、同縣市○○街８９號５樓Ａ室，經警
    查獲，並扣得附表壹所示楊信忠甫施用完畢、含第壹級毒品
    海洛因殘渣之菸蒂壹支〔所含海洛因殘渣量微無法秤量〕。
    甲○○對於未發覺之上揭犯行，向臺北縣政府警察局海山分
    局司法警察自首，嗣並接受裁判。
乙、案經臺北縣政府警察局海山分局報請臺灣板橋地方法院檢察
    署檢察官偵查起訴。
    理  由
甲、本件控、辯雙方主要爭點及所主張之證據方法：
    壹、公訴人認被告涉上揭犯嫌，係以：〔一〕詰問證人丙○○。〔一〕證人楊信忠偵訊中證述。〔二〕證人丙○○
        警詢中陳述。〔三〕扣案如附表壹、附表貳所示物品。
        〔四〕被告偵訊中供述等為證據方法，因認被告涉上揭
        犯嫌。
    貳、被告對於楊信忠、丙○○於案發現場，確有施用第壹、
        貳級毒品，楊信忠、丙○○所施用之毒品原為伊〔甲○○〕所有，伊〔甲○○〕未曾向楊信忠、丙○○收取對
        價等情不爭執。被告主要爭點係：〔一〕否認轉讓第壹
        、貳級毒品犯行。〔二〕伊於警詢時未陳述曾免費提供
        毒品與楊信忠、丙○○。被告對否認犯罪所持辯解，聲
        明詰問證人乙○○為證據方法。
    參、本院依職權勘驗被告警詢錄音音訊、作成勘驗筆錄。
乙、關於上揭證據方法之證據能力：
    壹、檢察官職司追訴犯罪，就審判程序之訴訟構造言，檢察
        官係屬與被告相對立之當事人一方，偵查中對被告以外
        之人所為之偵查筆錄，或被告以外之人向檢察官所提之
        書面陳述，性質上均屬傳聞證據。自理論上言，如未予
        被告反對詰問、適當辯解之機會，一律准其為證據，似
        有違當事人進行主義之精神，對被告之防禦權亦有所妨
        礙；然而現階段刑事訴訟法規定檢察官代表國家偵查犯
        罪、實施公訴，必須對於被告之犯罪事實負舉證之責，
        依法其有訊問被告、證人及鑑定人之權，證人、鑑定人
        且須具結，而實務運作時，偵查中檢察官向被告以外之
        人所取得之陳述，原則上均能遵守法律規定，不致違法
        取供，其可信性極高，為兼顧理論與實務，乃於修正刑
        事訴訟法時，增列第１５９條之１第２項，明定被告以
        外之人〔含被害人、證人等〕於偵查中向檢察官所為陳
        述，除顯有不可信之情況者外，得為證據，並於９２年
        ９月１日施行；所謂「顯有不可信性」，係指陳述是否
        出於供述者之真意、有無違法取供情事之信用性而言，
        故應就偵查或調查筆錄製作之原因、過程及其功能等加
        以觀察其信用性，據以判斷該傳聞證據是否有顯不可信
        或有特別可信之情況而例外具有證據能力〔最高法院９
        ４年度台上字第６２９號判決意旨參照〕。經查被告先
        於「９３年７月２２日」向檢察官自白轉讓毒品海洛因
        與楊信忠〔參見９３年度偵字第１０１７４號卷第６９
        頁〕，檢察事務官於「９４年１月１７日」訊問證人楊
        信忠，證人楊信忠亦陳述被告轉讓海洛因與伊〔楊信忠
        〕〔參見同上偵卷卷第８６頁〕；檢察官乃於「９４年
        １月２０日」訊問證人楊信忠，並依法諭知具結之義務
        及偽證之處罰後命具結陳述〔參見同上卷第９０頁、第
        ９１頁〕；據此，證人楊信忠偵訊時具結後向檢察官所
        為陳述，肇始於被告自白，檢察官乃就被告自白情節予
        以調查，就偵查時檢察官訊問證人楊信忠之原因、過程
        及其功能等加以觀察，並無「顯有不可信性」之情事，
        按諸上述，證人楊信忠「９４年１月２０日」向檢察官
        所為具結證述，得為證據。
    貳、被告以外之人於檢察事務官、司法警察官或司法警察調
        查中所為之陳述，基於實體發現真實之訴訟目的，依第
        １５９條之２規定，如與審判中之陳述不符時，經比較
        結果，其先前之陳述，相對「具有較可信之特別情況」
        ，且為證明犯罪事實存否所「必要」者，或於審判中有
        第１５９條之３所列死亡等原因而無法或拒絕陳述之各
        款情形之一，經證明其調查中所為陳述絕對「具有可信
        之特別情況」，且為證明犯罪事實之存否所「必要」者
        ，亦例外地賦與證據能力。是所謂「相對特別可信性」
        與「絕對特別可信性」，係指陳述是否出於供述者之真
        意、有無違法取供情事之信用性而言，故應就偵查或調
        查筆錄製作之原因、過程及其功能等加以觀察其信用性
        ，據以判斷該傳聞證據是否有顯不可信或有特別可信之
        情況而例外具有證據能力〔最高法院９４年度台上字第
        ６２９號判決意旨參照〕。經查：證人丙○○於本院審
        理時，否認被告曾轉讓安非他命毒品與伊〔丙○○〕；
        惟丙○○於警詢時對司法警察陳述「〔９３年６月１９
        日〕我就在現場吸食安非他命」、「〔安非他命〕是甲○○提供給我的」、「〔甲○○〕沒說代價，不用償還
        」〔參見９３年度偵字第１０１７４號卷第１７頁、第
        １８頁〕，與其於本院結證情節異。惟證人丙○○結證
        稱警詢時確曾為上項供述，復未有違法取供情事〔參見
        本院９５年１１月９日審判筆錄第４頁〕，堪認其先前
        於司法警察調查中所為之陳述「具有較可信之特別情況
        」，且為證明犯罪事實存否所必要，按諸上述，證人丙○○於警詢時向司法警察所為陳述，得為本案證據。
丙、本院之判斷：
    壹、上揭事實，業據被告於警詢、偵訊時自白不諱〔參見９
        ３年度偵字第１０１７４號卷第３頁至第９頁、第６８
        頁、第６９頁〕，與〔壹〕證人楊信忠偵訊結證情節〔
        參見同上卷第９０頁、第９１頁〕。〔貳〕證人丙○○
        到院結證其於警詢時未有違法取供、確曾陳述「〔９３
        年６月１９日〕我就在現場吸食安非他命」、「〔安非
        他命〕是甲○○提供給我的」、「〔甲○○〕沒說代價
        ，不用償還」〔參見同上偵卷第１７頁、第１８頁〕等
        情，互核相符，復有〔一〕被告警詢錄音音訊之勘驗筆
        錄。〔二〕扣案如附表壹所示物品等足佐。且查：
        一、查被告自白「其二人〔指楊信忠、丙○○〕與我是
            好友，我沒有販賣毒品給他們，都是無償提供吸用
            」〔參見９３年度偵字第１０１７４號卷第７頁〕
            、「我沒有賣給他們〔指楊信忠、丙○○〕，都是
            免費請他們，蔡〔丙○○〕是安非他命，楊〔楊信
            忠〕是海洛因」、「大約今年〔指９３年〕２、３
            月時開始免費請他們施用毒品，每次他們來找我，
            每次他們來找我，我都請他們和我一起施用，最近
            壹次是６月１９日，楊〔楊信忠〕是海洛因、蔡〔
            丙○○〕是安非他命，總共請了他們很多次，都是
            在我板橋金華街８９號５樓Ａ室住處請他們，沒有
            收錢」〔參見９３年度偵字第１０１７４號卷第６
            ９頁〕，與〔一〕證人楊信忠偵查時結證略以「是
            〔被告無償轉讓海洛因供其施用〕，在９３年２、
            ３月起到６月１９日，只要我有去他〔被告〕在板
            橋市○○街住處，他〔被告〕都會請我施用，約７
            、８次」、「他每次請我壹支滲有海洛因之香菸」
            、「沒有〔被告未曾向楊信忠收取代價〕，他〔被
            告〕都是請我」〔參見同上偵卷第９１頁〕。〔二
            〕丙○○於警詢時向司法警察陳述「〔９３年６月
            １９日〕我就在現場吸食安非他命」、「〔安非他
            命〕是甲○○提供給我的」、「〔甲○○〕沒說代
            價，不用償還」〔參見同上偵卷第１７頁、第１８
            頁〕，證人丙○○到院結證其於警詢時確曾為上揭
            陳述，復未有違法取供情事〔參見本院９５年１１
            月９日審判筆錄第４頁〕等情，互核相符，堪認被
            告確有事實欄所示犯行，其否認轉讓第壹、貳級毒
            品犯行，為犯後飾卸之詞。
        二、扣案如附表壹所示菸蒂，係案發之際於現搜獲，參
            酌證人楊信忠結證稱「〔你為警查獲當日正施用之
            海洛因香菸何來？〕也是甲○○請我的」〔參見同
            上偵卷第９１頁〕，堪認附表壹所示物品，係被告
            轉讓與證人楊信忠，證人楊信忠甫施用完畢即經警
            搜獲。
        三、毒品危害防制條例第８條第６項規定「轉讓毒品達
            一定數量者，加重其刑至二分之一，其標準由行政
            院定之。」行政院並發布「轉讓持有毒品加重其刑
            之數量標準」；惟遍查全部卷證，並無積極確切之
            事證，足認被告轉讓第壹級、第貳級毒品依序逾「
            伍公克以上」、「拾公克以上」，爰為有利於被告
            之認定，即認被告轉讓毒品未達一定數量。
        四、本案係於「９３年６月１９日晚上７時５０分」，
            在臺北縣板橋市○○街８７號前，經警自被告騎乘
            之ＲＵ－１３８號機車置物箱內查獲附表貳編號一
            所示安非他命，再由被告同意帶同員警至同縣市○○街８９號５樓Ａ室搜索，而扣得附表壹、貳所示
            其餘物品，此有刑事案件報告書足參，此前，事實
            欄所示犯罪未發覺，迄至同日晚上「９時３０分至
            １０時１０分」警詢時，被告始自陳事實欄所示犯
            行〔參見９３年度偵字第１０１７４號卷第３頁至
            第９頁〕；至證人楊信忠、丙○○警詢時固均陳述
            被告轉讓毒品犯行，但楊信忠自同日「９時５０分
            」開始接受員警詢問〔參見同上偵卷第１０頁〕，
            應在被告上揭供述之『後』，丙○○警詢起於同日
            晚上９時３０分，但終止於同日「１０時５０分」
            〔參見定上卷第１５頁〕，較被告供述為『晚』；
            凡此情節，認被告為上項供述之際，其所為事實欄
            所示犯行，仍屬未發覺之罪。
    貳、關於被告爭執主張之事實，本院不予採納，其理由說明
        如下：
        一、證人乙○○到庭結證意旨略以：被告之警詢筆錄係
            伊〔乙○○〕按被告供述如實製作並同步錄音〔參
            見本院９５年１０月５日審判筆錄第４頁〕，再者
            經勘驗被告警詢錄音音訊，被告確向司法警察自白
            事實欄所示轉讓毒品犯行，此有本院勘驗筆錄足參
            〔參見本院勘驗筆錄第９頁〕，綜此以觀，被告辯
            稱『伊於警詢時未陳述曾免費提供毒品與楊信忠、
            丙○○』云云，與實情相左。
        二、證人丙○○於本院審理時，否認被告曾轉讓安非他
            命毒品與伊〔丙○○〕；惟丙○○於警詢時，對司
            法警察陳述被告轉讓安非他命犯行，業見前述，被
            告自警詢、偵訊，多次自白事實欄所示轉讓安非他
            命犯行〔參見９３年度偵字第１０１７４號卷第７
            頁、第６９頁〕，於本院審理時不諱言『他們〔指
            楊信忠、丙○○〕來時，自己拿去用』〔參見本院
            ９５年１１月９日審判筆錄第１０頁〕，互核相符
            ，顯見證人丙○○於本院審理時，否認被告曾轉讓
            安非他命毒品與伊〔丙○○〕，係迴護被告之詞。
    參、本件事證明確，被告之上揭犯行，堪予認定。
丁、被告為事實欄所示行為後，刑法業經  總統於９４年２月２
    日以總統華總一義字第０９４０００１４９０１號令修正公
    布第１～３、５、１０、１１、１５、１６、１９、２５～
    ２７、第四章章名、２８～３１、３３～３８、４０～４２
    、４６、４７、４９、５１、５５、５７～５９、６１～６
    ５、６７、６８、７４～８０、８３～９０、９１－１、９
    ３、９６、９８、９９、１５７、１８２、２２０、２２２
    、２２５、２２９－１、２３１、２３１－１、２９６－１
    、２９７、３１５－１、３１５－２、３１６、３４１、３
    ４３條條文；增訂第４０－１、７５－１條條文；刪除第５
    ６、８１、９４、９７、２６７、３２２、３２７、３３１
    、３４０、３４５、３５０條條文；並自９５年７月１日施
    行。現行刑法第２條第１項規定：「行為後法律有變更者，
    適用行為時之法律。但行為後之法律有利於行為人者，適用
    最有利於行為人之法律。」，其中〔一〕毒品危害防制條例
    第８條第１項、第２項規定「轉讓第一級毒品者，處一年以
    上七年以下有期徒刑，得併科新臺幣一百萬元以下罰金。」
    、「轉讓第二級毒品者，處六月以上五年以下有期徒刑，得
    併科新臺幣七十萬元以下罰金。」；行為時刑法第３３條第
    ５款規定：「罰金：一元以上」。惟現行刑法第３３條第５
    款規定「罰金：新臺幣一千元以上，以百元計算之。」。修
    正後罰金刑最低度重於行為時法，新法非有利於行為人。〔
    二〕行為時刑法第５６條規定：「連續數行為而犯同一之罪
    名者，以一罪論。但得加重其刑至二分之一。」。現行刑法
    業將第５６條刪除；比較新、舊法律，新法非有利於行為人
    。〔三〕行為時刑法第６２條規定「對於未發覺之罪自首而
    受裁判者，減輕其刑。但有特別規定者，依其規定。」。現
    行刑法第６２條規定「對於未發覺之罪自首而受裁判者，『
    得』減輕其刑。但有特別規定者，依其規定。」。比較新、
    舊法律，新法非有利於行為人。〔四〕行為時刑法第５１條
    第５款規定：「宣告多數有期徒刑者，於各刑中之最長期以
    上，各刑合併之刑期以下，定其刑期。但不得逾二十年。」
    。現行刑法第５１條第５款規定：「宣告多數有期徒刑者，
    於各刑中之最長期以上，各刑合併之刑期以下，定其刑期。
    但不得逾三十年。」；比較修正前、後法律，新法非有利於
    行為人。
戊、核被告〔壹〕所為事實欄甲之〔一〕所示犯行，係犯毒品危
    害防制條例第８條第１項之轉讓第壹級毒品罪；其先後多次
    轉讓第壹級毒品犯行，時間緊接，犯罪構成要件相同，顯係
    基於概括犯意反覆為之，依修正前刑法連續犯之規定，論以
    壹罪，並加重其刑。〔貳〕所為事實欄甲之〔二〕所示犯行
    ，係犯毒品危害防制條例第８條第２項之轉讓第貳級毒品罪
    ；其先後多次轉讓第貳級毒品犯行，時間緊接，犯罪構成要
    件相同，顯係基於概括犯意反覆為之，依修正前刑法連續犯
    之規定，論以壹罪，並加重其刑。〔參〕被告對於未發覺之
    上列貳罪向司法警察自首，嗣併接受裁判，依修正前刑法自
    首規定減其刑，並依先加後減之規定加減之。爰審酌被告犯
    罪之動機、目的、手段、所致危害，暨犯罪後態度等一切情
    狀，量處如主文所示之刑，並定其應執行之刑。扣案如附表
    壹所示菸蒂所含「海洛因殘渣」，係查獲之毒品，其與所附
    著之菸蒂析離不易，均諭知沒收銷燬之。
己、被告陳稱：「〔扣案之安非他命及海洛因〕全部都是我的，
    是自己要用，並不是朋友寄放的」〔參見本院９５年１１月
    ９日審判筆錄５頁〕，與附表貳扣案其餘物品，查無積極確
    切之事證足認與被告所為事實欄所示犯行有何證據上、事實
    上之關聯性，亦不足以認係被告供其犯本罪所用之物，爰不
    依附於本案諭知沒收、沒收銷燬。
庚、不另為無罪諭知部分：
    壹、公訴意旨另以被告於事實欄所示時地〔一〕基於轉讓第
        壹級毒品之概括犯意，連續多次轉讓第壹級毒品海洛因
        與『丙○○』。〔二〕基於轉讓第貳級毒品之概括犯意
        ，連續多次轉讓第貳級毒品安非他命與『楊信忠』，因
        認被告另涉此部分轉讓第壹級毒品、第貳級毒品犯嫌。
    貳、被告堅決否認此部分犯罪。查：
        一、據公訴人聲明之前揭證據方法暨本案全盤事證，僅
            足認被告轉讓第壹級毒品海洛因與「楊信忠」，轉
            讓第貳級毒品安非他命與「丙○○」。但不足以認
            定轉讓第壹級毒品海洛因與『丙○○』、轉讓第貳
            級毒品與安非他命與『楊信忠』。此就前引被告自
            白、證人楊信忠、丙○○陳述情節，互核斟之，其
            情甚明。
        二、此外，復查無其他積極確切事證足認被告另涉此部
            分犯行，當屬不能證明其此部分犯罪，惟公訴意旨
            認此部分與有罪部分，有連續犯之裁判上一罪之關
            係，爰不另為無罪之諭知。
辛、移送併辦部分：
    壹、臺灣板橋地方法院檢察署移送併辦之９４年度偵字第２
        ０３３９號甲○○違反毒品危害防制條例案，意旨略以
        ：甲○○於不詳時、地，以不詳金額，向真實姓名、年
        籍不詳、綽號『小王』之男子，購入第壹級毒品海洛因
        後，即轉讓與洪東隆及其他不特定人施用，嗣於９４年
        １１月１７日下午２時３０分許，經警查獲，因認被告
        另涉此部分轉讓第壹級毒品犯嫌，並與起訴部分有連續
        犯之裁判上壹罪之關係，移請併案審理。
    貳、被告否認此部分犯罪。查：被告於警詢、偵查時否認此
        部分犯罪，並陳稱扣案海洛因係供自己施用〔參見９４
        年度偵字第２０３３９號卷第１９頁、第２９頁、第３
        ０頁〕；證人陳智瀅偵訊時結證情節，對被告有無、如
        何轉讓海洛因與洪東隆及其他不特定人，未能明確證述
        〔參見同上偵卷第５２頁、第５３頁〕；公訴人聲明以
        秘密證人Ａ１為警詢陳述為證據方法，但Ａ１陳述被告
        於「９４年１０月２３日」、「９４年１０月３０日」
        交付海洛因與伊〔Ａ１〕之朋友〔參見同上偵卷第４１
        頁、第４２頁〕，與事實欄所示犯行，時間相距約『壹
        年肆月』，時間已非緊接，不認與起訴部分有連續犯之
        裁判上壹罪之關係；併辦部分非起訴效力所及，本院無
        從審究，應退由臺灣板橋地方法院檢察署檢察續行偵查
        。
據上論斷，應依刑事訴訟法第２９９條第１項前段，毒品危害防
制條例第８條第１項、第２項、第１８條第１項前段，刑法第２
條第１項前段，修正前刑法第５６條、第５１條第５款、第６２
條，判決如主文。
本案經檢察官蔡元仕到庭執行職務。
中    華    民    國    95    年    11    月    30    日
                  刑事第一庭  審判長法  官  陳恆寬
                                    法  官  張江澤
                                    法  官  陳福來
以上正本證明與原本無異。
如不服本判決應於送達後10日內向本院提出上訴狀。
                                    書記官  林兆嘉
中    華    民    國    96    年    9     月    10    日
附表壹：
┌──┬───────┬─────────┬───────────┐
│編號│品          名│數              量│備                  註│
├──┼───────┼─────────┼───────────┤
│一  │菸蒂          │壹支〔內含海洛因殘│                      │
│    │              │渣量微無法秤量〕  │                      │
└──┴───────┴─────────┴───────────┘
附表貳：
┌──┬───────┬─────────┬───────────┐
│編號│品          名│數              量│備                  註│
├──┼───────┼─────────┼───────────┤
│一  │安非他命      │壹包〔淨重貳點參公│                      │
│    │              │克〕              │                      │
├──┼───────┼─────────┼───────────┤
│二  │安非他命      │拾捌包〔淨重合計貳│                      │
│    │              │陸點柒肆公克〕    │                      │
├──┼───────┼─────────┼───────────┤
│三  │海洛因        │陸包〔驗餘淨重陸點│法務部調查局調科壹字第│
│    │              │參壹公克〕        │000000000號鑑│
│    │              │                  │定通知書附９３年度偵字│
│    │              │                  │１０１７４號卷第８０頁│
│    │              │                  │。                    │
├──┼───────┼─────────┼───────────┤
│四  │安非他命吸食器│壹組              │                      │
├──┼───────┼─────────┼───────────┤
│五  │分裝勺        │柒支              │                      │
├──┼───────┼─────────┼───────────┤
│六  │電子磅秤      │壹臺              │                      │
├──┼───────┼─────────┼───────────┤
│七  │分裝袋        │參包              │                      │
├──┼───────┼─────────┼───────────┤
│八  │海洛因殘渣袋  │捌紙              │                      │
└──┴───────┴─────────┴───────────┘
附錄壹：本件論罪科刑參考法條：
毒品危害防制條例第８條：
轉讓第一級毒品者，處一年以上七年以下有期徒刑，得併科新臺
幣一百萬元以下罰金。
轉讓第二級毒品者，處六月以上五年以下有期徒刑，得併科新臺
幣七十萬元以下罰金。
轉讓第三級毒品者，處三年以下有期徒刑，得併科新臺幣三十萬
元以下罰金。
轉讓第四級毒品者，處一年以下有期徒刑，得併科新臺幣十萬元
以下罰金。
前四項之未遂犯罰之。
轉讓毒品達一定數量者，加重其刑至二分之一，其標準由行政院
定之。
附錄貳：告訴人、被害人、被告上訴權利告知書：
一、如果您是告訴人或被害人而對本判決不服，請書具不服的理
    由狀，向臺灣板橋地方法院檢察署提出聲請，請求檢察官上
    訴。但要注意可以上訴的期間只有１０天，而且這項可以上
    訴的期間，是以檢察官收受判決正本的日期起算，不是從您
    收到判決以後起算。
二、如果您是被告而對本判決不服，可以在您收到判決後１０天
    內提起上訴，而上訴的目的，既然是希望改變原來的判決，
    所以您的上訴狀一定要記載上訴的具體理由。
三、如果您是被告，也可以在１０天的上訴期間內，先行提出上
    訴狀，但要注意在１０天上訴期間屆滿後的２０天內，向原
    來判決的法院，補提上訴理由狀。
四、如果您有什麼訴訟程序的疑問，可以就近到任何法院的聯合
    服務中心洽詢，也可以依照法律扶助法的規定，向法律扶助
    基金會請求法律扶助。
    法律扶助基金會板橋分會
          地址：臺北縣板橋市○○路○段268號10樓
          電話：(00)0000-0000
          傳真：(00)0000-0000
          Email:banciao@laf.org.tw
    法律扶助基金會臺北分會
          地址：臺北市○○○路○段200號6樓
          電話：(00)0000-0000
          傳真：(00)0000-0000
          Email:taipei@laf.org.tw


司法院資訊處製作；財團法人民間司法改革基金會備份。
